【裁判字號】    98,非抗,77
【裁判日期】    980828
【裁判案由】    票款執行
【裁判全文】
臺灣高等法院民事裁定                  98年度非抗字第77號
再 抗告 人  大眾商業銀行股份有限公司
                        地下1.
法定代理人  丙○○
相  對  人  佳鼎科技股份有限公司
                        號
兼
法定代理人  乙○○
相  對  人  甲○○
再抗告人因與相對人佳鼎科技股份有限公司等間票款執行事件，
對於中華民國98年4月30日臺灣桃園地方法院98年度抗字第84號
裁定提起再抗告，本院裁定如下：
    主  文
原裁定關於甲○○部分廢棄，發回臺灣桃園地方法院。
其餘再抗告駁回。
再抗告程序費用由再抗告人負擔。
    理  由
一、按非訟事件對於抗告法院所為抗告有、無理由之裁定再為抗
    告，僅得以其適用法規顯有錯誤為理由，並應經原法院之許
    可；此項許可，以原裁定所涉及之法律見解具有原則上之重
    要性者為限。如原法院認再抗告應行許可，並添具意見書，
    逕將訴訟卷宗送交再抗告法院，再抗告法院審查原法院所添
    具意見書，認再抗告不應准許，並不受該意見書所載許可再
    抗告理由之拘束，得逕以裁定駁回之。此觀非訟事件法第45
    條第3、4、5項，民事訴訟法第436條之3第3項、第4項之規
    定自明。
二、本件原法院以：再抗告人執有相對人佳鼎科技股份有限公司
    （下稱佳鼎公司）、乙○○、甲○○共同簽發之系爭本票經
    提示不獲兌現，聲請原法院以98年度司票字第1428號裁定准
    予強制執行。系爭本票雖已載明免除作成拒絕證書，執票人
    仍應為付款之提示；否則即不得准許強制執行。執票人聲請
    裁定強制執行時，固毋庸提出已為付款提示之證據，應由對
    執票人主張未為提示本票之票據債務人負舉證責任；然本件
    再抗告人即執票人於原法院訊問時自陳：僅用文字通知，未
    附任何資料等語，即自認未為合法提示本票，因而認為相對
    人抗告有理由，將原已准予強制執行之裁定廢棄（抗告法院
    裁定漏未諭知駁回再抗告人原法院之聲請），就相對人佳鼎
    公司、乙○○2人部分，洵屬正當。再抗告論旨略以：其除
    用文字通知，並用電話通知提示本票，而主張未為提示本票
    之相對人並未負舉證責任云云，核係就抗告法院認定事實是
    有錯誤為指摘，核與適用法規是否顯有錯誤無涉，且亦無所
    涉及之法律見解具有原則上重要性之情事，其再為抗告，不
    應許可。
三、按民事訴訟法關於訴訟代理人之規定，於非訟事件之非訟代
    理人準用之，非訟事件法第12條規定甚明。又訴訟代理權有
    無欠缺，係法院依職權應審查事項，訴訟代理權有欠缺而可
    以補正者，審判長應定期命補正，但得許其暫為訴訟行為，
    此觀民事訴訟法第249條第1項第5款、第75條第1項可明。本
    件相對人佳鼎公司、乙○○、甲○○3人以同一書狀向原法
    院提出抗告，原法院報到單雖載明由律師賴中強代理3人，
    然其提出委任狀則僅為相對人佳鼎公司及乙○○2人簽名出
    具，究竟相對人甲○○有無委任非訟代理人賴中強、張勝傑
    律師？自屬原法院依職權應審查之事項。原法院未查明甲○
    ○有無委任非訟代理人，亦未命補正，逕於原裁定列載賴中
    強律師為其非訟代理人，自有違誤，再抗告人雖未指摘，原
    裁定此部分既有未合，自難以維持，應將原裁定關於甲○○
    部分廢棄，發回原法院更為適法之處理。爰裁定如主文。
四、據上論結，本件再抗告為不合法。依非訟事件法第46條，民
    事訴訟法第495條之1第2項、第481條、第444條第1項前段、
    第95條、第79條，裁定如主文。
中    華    民    國    98    年    8     月    28    日
                  民事第十庭
                      審判長法  官  黃豐澤
                            法  官  林麗玲
                            法  官  吳謀焰
正本係照原本作成。
中    華    民    國    98    年    9     月    2     日
                            書記官  鄭淑昀


司法院資訊處製作；財團法人民間司法改革基金會備份。
